【裁判字號】    89,上訴,1353
【裁判日期】    890829
【裁判案由】    偽造文書
【裁判全文】
臺灣高等法院臺中分院刑事判決                  八十九年度上訴字第一三五三號
      上  訴  人
      即  被  告  乙○○
      選任辯護人  陳修義
右上訴人因偽造文書案件，不服臺灣台中地方法院八十九年度訴字第四九二號中華民
國八十九年六月十六日第一審判決（起訴案號：臺灣台中地方法院檢察署八十九年度
偵字第三三九五號），提起上訴，本院判決如左：
      主      文
上訴駁回。
      事實及理由
一、本案經本院審理結果，認第一審判決認事用法及量刑均無不當，應予維持，並引
    用第一審判決書記載之事實、證據及理由（如附件）。被告乙○○雖猶否認有行
    使偽造文書之犯行，辯稱其當時偽造丙○○之署押於罰單上，僅係冒名署押而已
    ，並無收受該通知單之意亦無行使偽造私文書之犯意，該行為應僅構成偽造署押
    罪云云，惟查：被告在「舉發違反道路交通管理事件通知書」上之收受通知聯者
    簽章欄內，偽造丙○○署押，表示已收到該通知單之意，復交回警員處理，顯然
    對該文書內容有所主張之事實，業據原審認定明確，自應構成刑法第二百十六條
    、第二百二十條、第二百十條之罪，其偽造署押為偽造私文書之階段行為，偽造
    之低度行為則為行使之高度行為所吸收，只論以行使偽造私文書罪（最高法院八
    十五年度台上字第三五五九號判決、八十三年度第四次刑事庭會議決議參照之）
    ，被告所辯，委無足採。被告上訴意旨仍執前詞，否認犯罪，指摘原判決不當，
    為無理由，應予駁回。
二、據上論斷，應依刑事訴訟法第三百七十三條、第三百六十八條，判決如主文。
本案經檢察官甲○○到庭執行職務。
中      華      民      國    八十九     年      八     月    二十九    日
                                  臺灣高等法院臺中分院刑事第一庭
                                        審判長法  官  陳  紀  綱
                                              法  官  陳  登  源
                                              法  官  蕭  錦  鍾
右正本證明與原本無異。
如不服本判決應於收受送達後十日內向本院提出上訴書狀，其未述上訴之理由者並
得於提起上訴後十日內向本院補提理由書（均須按他造當事人之人數附繕本）。
                                              書記官  蘇  昭  文
中      華      民      國    八十九     年      八     月    三十      日
                                                                        Ｉ
臺灣彰化地方法院刑事判決                          八十九年度訴字第四九二號
    公  訴  人  臺灣彰化地方法院檢察署檢察官
    被      告  乙○○  男二十七歲（民國○○○年○月○日生）業送貨員
                        住台中縣潭子鄉○○路○段二七四巷六號
                        身分證統一編號：Ｌ一二六一二三二號
右列被告因偽造文書案件，經檢察官提起公訴 (八十九年度偵字第三三九五號)，本
院判決如左：
    主  文
乙○○行使偽造之私文書，足以生損害於公眾及他人，累犯，處有期徒刑柒月。
內政部警政署國道公路警察局舉發違反交通管理事件公警局交字第Ｚ0000000
0號通知單移送受理機關聯、迴覆原移送機關聯及存根聯上偽造之「丙○○」署押各
壹枚均沒收。
    事  實
一、乙○○曾於民國八十六年間，因違反麻醉藥品管理條例案件，經台灣台中地方法
    院判處有期徒刑七月確定，於八十七年十二月十八日執行完畢，猶不知悔改。其
    於八十九年四月二十七日七時三十七分許，駕駛車牌號碼ＴＰ─四九八一號自用
    小客車，行經國道一號公路二二六公里北向處（彰化縣溪州鄉轄）時，因車輛缺
    乏燃料而拋錨於路肩，經內政部警政署國道公路警察局第三警察隊員警稽查取締
    ，詎乙○○因其駕駛執照已被吊銷，為脫免被開告發單處罰，竟冒用其弟丙○○
    之名義，在員警開具之公警局交字第Ｚ00000000號舉發違反道路交通管
    理事件通知單上之收受通知聯者簽章欄中，冒簽丙○○之署押一次（經複寫紙之
    作用而於上述各聯形成三個署押），偽造以丙○○名義作成之表示收受該通知單
    之意之私文書，而將之交還員警以行使該偽造之私文書，足生損害於丙○○及員
    警取締違反交通法規駕駛人之正確性。
二、案經內政部警政署國道公路警察局第三警察隊報告偵辦。
欄之記載。
    理  由
一、右揭犯罪事實業據被告乙○○坦承不諱，並有上開違反道路交通管理事件通知單
    共四聯附卷可相佐證，被告犯行堪以認定，應依法予以論科。
二、按於上開舉發通知單收受通知聯者處簽名者，有表示已收受通知單之意，係屬收
    據性質之私文書之一種，被告乙○○於該處偽簽廖裕益之署押後，交還員警，核
    其所為，係犯刑法第二百十六條、第二百十條之行使偽造私文書罪。其係在移送
    受理機關聯以一偽造廖裕益署押行為，經複寫紙之作用始複印於其他二聯，應論
    以一行為。而其偽造署押係偽造私文書之部分行為，不另論處。又被告於前於八
    十六年間，因違反麻醉藥品管理條例案件，經台灣台中地方法院判處有期徒刑七
    月確定，於八十七年十二月十八日執行完畢，於五年內再犯本件有期徒刑以上之
    罪，為累犯，應依法加重其刑。爰審酌被告犯罪之動機、目的、手段、所生危害
    ，其前有多次犯罪記錄，品行不佳，及其犯罪後已坦認犯行，犯後之態度良好等
    一切情狀，量處如主文所示之刑。如主文欄所示，被告所偽造之署押共三枚併依
    法宣告沒收。
據上論斷，應依刑事訴訟法第二百九十九條第一項前段、刑法第二百十六條、第二百
十條、第四十七條、第二百十九條，判決如主文。
本案經檢察官簡燕子到庭執行職務。
中    華    民    國    八十九      年      六      月        十六      日
                              臺灣彰化地方法院刑事第一庭
                                  法      官  葛  永  輝
右正本證明與原本無異。
如不服本判決，應於送達後十日內，向本院提出上訴狀( 須附繕本 )。
                                  法院書記官  謝  鈴  玉
中    華    民    國    八十九      年      六      月      二十六      日
刑法第二百十六條
行使第二百十條至第二百十五條之文書者，依偽造、變造文書或登載不實事項或使登
載不實事項之規定處斷。
刑法第二百十條
偽造、變造私文書，足以生損害於公眾或他人者，處五年以下有期徒刑。
刑法第二百十九條
偽造之印章、印文或署押，不問屬於犯人與否，沒收之。


司法院資訊處製作；財團法人民間司法改革基金會備份。
